【裁判字號】    92,台上,3460
【裁判日期】    920626
【裁判案由】    違反槍砲彈藥刀械管制條例
【裁判全文】
最高法院刑事判決                              九十二年度台上字第三四六○號
    上訴人  甲○○
右上訴人因違反槍砲彈藥刀械管制條例案件，不服台灣高等法院高雄分院中華民國九
十年一月十九日第二審判決（八十九年度上訴字第一三六七號，起訴案號：台灣高雄
地方法院檢察署八十八年度偵字第一七五○七、一九一九八號），提起上訴，本院判
決如左：
    主  文
原判決關於甲○○部分撤銷，發回台灣高等法院高雄分院。
    理  由
本件原判決引用第一審判決書記載之事實、證據及理由，並補充記載其理由，認定：
上訴人甲○○曾於民國八十一年間因違反肅清煙毒條例，經台灣高雄地方法院判處有
期徒刑三年，於八十五年四月二十一日執行完畢。又於不詳時間，未經許可無故持有
巴西製制式九○手槍一把、彈匣一個及制式九○手槍子彈六發，嗣於八十八年七月十
二日下午一時許攜帶上開手槍、子彈置於手提袋內，在高雄市○○路與自立路口，搭
乘王國華（於起訴後逃匿，業經第一審法院通緝到案）所駕駛之ＹＸ｜五○三○號自
用小客車時，將該裝有手槍、子彈之手提袋交予王國華，而共同持有手槍、子彈，旋
即一同前往高雄市○○區○○路與南台路口之電動玩具店，把玩電動玩具。至同日下
午二時四十分許，經警在王國華之自用小客車內查獲，並扣得上開手槍、子彈等情，
因而維持第一審依想像競合犯論處上訴人共同未經許可，持有手槍（累犯）罪刑之判
決，駁回上訴人在第二審之上訴，固非無見。
惟查：具有共犯關係之共同被告，其本於被告之地位所為之自白，固得採為其他共犯
之犯罪證據，惟此項自白之證據價值仍屬共同被告之自白，依刑事訴訟法第一百五十
六條第二項規定，仍應調查其他必要之證據，以察其是否與事實相符，不得僅憑此項
自白，作為其他共犯有罪判決之唯一證據。本件原判決認定，上訴人於八十八年七月
十二日下午一時許，在高雄市○○路與自立路口，搭乘王國華所駕駛之自用小客車時
，將其所有裝有手槍、子彈之手提袋交予王國華，而與王國華共同持有該手槍、子彈
等情，係以共犯王國華在警訊時及檢察官偵查中之自白以為證據。惟上訴人則始終否
認持有手槍、子彈，並辯稱不曾交付手提袋給王國華，亦不知王國華之車內有手槍、
子彈。原判決雖依據王國華之自白，認定上訴人將裝有手槍、子彈之手提袋交予王國
華，而共同持有手槍、子彈；但並未調查其他必要之證據，以資補強王國華所述該手
槍、子彈來自上訴人之自白，是否與事實相符？僅單憑王國華之自白為唯一證據，即
認定上訴人與王國華共同持有手槍、子彈，自難昭折服。上訴意旨指摘原判決關於上
訴人部分不當，為有理由，應認有撤銷發回更審之原因。
據上論結，應依刑事訴訟法第三百九十七條、第四百零一條，判決如主文。
中      華      民      國    九十二    年      六      月    二十六    日
                              最高法院刑事第十一庭
                                  審判長法官  呂  潮  澤
                                        法官  白  文  漳
                                        法官  陳  世  雄
                                        法官  孫  增  同
                                        法官  林  開  任
      右正本證明與原本無異
                                              書  記  官
中      華      民      國    九十二    年      七      月      一      日


司法院資訊處製作；財團法人民間司法改革基金會備份。
